# 母公司发生的装修支出能否作价出资给子公司？

提问人：南茜 时间：2020-03-17 08:05:27
请教，母公司租赁一套房屋自用，并发生了 100 万的装修支出，发票抬头为母公司。装修完成后，母公司将租赁的房屋转给子公司使用，已发生的装修费如何处理？能否评估作价增资至子公司？如果不能作价出资，那母公司发生的装修支出如何进行处理呢？不能继续摊销而一次进损益？

回答人：chenyiwei
装修本身不能单独转让，因此不能作为对子公司的出资，可通过向子公司收取租金的方式收回这部分装修成本。如果不向子公司收取的，则其账面价值也可以转入对子公司的长期股权投资成本（尽管法律上没有办理增资），子公司相应确认长期待摊费用和资本公积。